【裁判字號】    90,重訴,847
【裁判日期】    901106
【裁判案由】    清償借款
【裁判全文】
臺灣臺中地方法院民事判決  九十年度重訴字第八四七號
    原      告    合作金庫銀行股份有限公司
    法定代理人    乙○○
    訴訟代理人    丙○○
                  蔡垂添
    兼法定代理人  甲○○
    訴訟代理人  丁○○
右當事人間請求清償借款事件，本院判決如左：
    主      文
被告應連帶給付原告新台幣柒佰肆拾萬元，及自民國九十年三月三十日起至清償日止
，按週年利率百分之九點八五五計算之利息，並自民國九十年五月一日起，至清償日
止，逾期在六個月以內，按上開利率百分之十，逾期六個月以上，按上開利率百分之
二十計算之違約金。
訴訟費用由被告連帶負擔。
    事      實
甲、原告方面：
一、聲明：
    如主文所示。
二、陳述：
    被告立豐機電工程股份有限公司（下稱立豐公司）於民國八十八年十二月三十日
    ，邀同其餘被告為連帶保證人，向原告借用新台幣（下同）七百四十萬元，約定
    借款期間為八十八年十二月三十日起至九十八年十二月三十日止，按月付息；另
    本金及利息應自九十一年一月三十日起按月分九十六期清償，利率則約定為年息
    百分之九點八五五，逾期清償本息時，在六個月以內者，按上開利率百分之十，
    超過六個月者，按上開利率百分之二十計付違約金，如有一期未繳納，即視為全
    部到期。詎被告立豐公司自九十年三月三十日起，即未依約繳納，尚積欠原告如
    主文所示之本金、利息及違約金，被告甲○○、丁○○則應負連帶給付之責任，
    屢經催討，均置之不理。為此，提起本訴請求被告連帶給付如主文第一項所示之
    本金、利息及違約金。
三、證據：提出借據、連帶保證書各一件、授信約定書三件，股份有限公司登記事項
    卡一件及戶籍謄本二件為證。
乙、被告方面：
一、聲明：
    駁回原告之訴。
二、陳述：
    對於原告所主張之事實不爭執，但希望原告能予被告一段時間後再清償。
    理      由
一、原告主張之右揭事實，業據其提出借據、連帶保證書各一件、授信約定書三件、
    股份有限公司登記事項卡一件及戶籍謄本二件為證，復經被告自認原告主張之事
    實，自堪信原告之主張為真實。雖被告辯稱希望原告能予被告一段時間後再清償
    ，然查兩造借貸契約既約定被告如有一期未依約給付，即視為全部到期，被告已
    喪失期限利益，自應負返還之責任，且原告復不同意緩期清償，被告所辯尚不足
    採。
二、按消費借貸者，謂當事人一方移轉金錢或其他代替物之所有權於他方，而約定他
    方以種類、品質、數量相同之物返還之契約，民法第四百七十四條第一項定有明
    文；又稱保證者，謂當事人約定，一方於他方之債務人不履行債務時，由其代負
    履行責任之契約，同法第七百三十九條亦有明文；另保證債務之所謂連帶，係指
    保證人與主債務人負同一債務，對於債權人各負全部給付之責任者而言，此就民
    法第二百七十二條第一項規定連帶債務之文義參照觀之甚明；（最高法院四十五
    年台上字第一四二六號判例可資參照）；而連帶債務之債權人，依同法第二百七
    十三條第一項規定，得對於債務人中之一人或數人或其全體，同時或先後請求全
    部或一部之給付。本件被告立豐公司之向原告借款既自九十年三月三十日起，即
    未依約清償，且被告甲○○、丁○○為其連帶保證人；從而，原告依消費借貸及
    連帶保證契約之法律關係，請求被告連帶給付七百四十萬元，及自九十年三月三
    十日起，至清償日止，按週年利率百分之九點八五五計算之利息，並自九十年五
    月一日起，至清償日止，逾期在六個月以內，按上開利率百分之十，逾期六個月
    以上，按上開利率百分之二十計算之違約金，為有理由，應予准許。
據上論結，本件原告之訴為有理由，依民事訴訟法第八十五條第二項，判決如主文。
中      華      民      國    九十      年      十一    月        六    日
                                臺灣臺中地方法院民事第三庭
~B法      官  林源森
右為正本係照原本作成
如對本判決上訴，須於判決送達後二十日內向本院提出上訴狀
中      華      民      國    九十      年              月              日
~B法院書記官


司法院資訊處製作；財團法人民間司法改革基金會備份。
